臺灣宜蘭地方法院民事小額判決
111年度羅小字第75號
原      告  中國信託商業銀行股份有限公司


法定代理人  利明献  


訴訟代理人  戴振文    住臺北市○○區○○○路0000000000                        0號
被      告  游惠弦  
上列當事人間請求清償債務事件，本院於民國111年4月1日言詞
辯論終結，判決如下：
    主      文
被告應給付原告新臺幣捌萬陸仟陸佰陸拾肆元，及自民國110年6
月10日起至清償日止，按週年利率1.845％計算之利息。
訴訟費用新臺幣壹仟元由被告負擔。
本判決第一項得假執行。但被告如以新臺幣捌萬陸仟陸佰陸拾肆
元為原告供擔保，得免為假執行。
    事實及理由
壹、程序部分：
    按小額訴訟之訴狀送達後，原告不得將原訴變更或追加他訴
    ，但擴張或減縮應受判決事項之聲明者，不在此限，民事訴
    訟法第436條之23、第436條第2項、第255條第1項但書第3款
    分別定有明文。本件原告起訴時，原請求被告給付新臺幣（
    下同）87,545元及自民國110年11月16日起至清償日止，按
    週年利率1.845％計算之利息，嗣於起訴狀送達被告後，變更
    訴之聲明為：被告應給付原告86,664元，及自110年6月10日
    起至清償日止，按週年利率1.845％計算之利息，經核其性質
    本金部分屬減縮，利息部分則為擴張應受判決事項之聲明，
    揆諸首揭規定，與法尚無不合，應予准許。
貳、實體部分：
一、原告主張：被告前向原告借款10萬元，約定借款期間自109
    年6月9日起至112年6月9日止，並約定自撥款日起，前6個月
    按月計息，第7個月起再依年金法，按月平均攤還本息，利
    息按中華郵政股份有限公司2年期定期儲金機動利率加計週
    年利率1％機動計息（目前為1.845％）；另約定被告第1年免
    付利息，由勞動部補貼，自第2年起，由借款人自行負擔利
    息；復約定被告對於原告所負任何一宗債務不依約清償或攤
    還本金時，視為全部到期。詎被告於110年4月9日最後一次
    繳款後，即未再依約清償任何款項。而被告不依約清償本金
    ，依兩造間之約定，上開借款債務視為全部到期，原告屢經
    催討無果，爰依消費借貸契約之法律關係提起本件訴訟，請
    求本金、利息等語。並聲明：如主文第1項所示。
二、被告則以：對於本金、利息之數額不爭執，確實為伊借款，
    伊有聲請更生，法院尚未裁定等語。並聲明：原告之訴駁回
    。
三、得心證之理由：
　㈠原告主張之上揭事實，業據其提出與所述相符之中國信託個
    人貸款申請書（勞工紓困貸款）、受疫情影響申請勞工紓困
    貸款聲明書、中國信託個人貸款約定書、郵政儲金利率表（
    年息）、放款帳戶還款交易明細及被告戶籍謄本等件為憑（
    見本院卷第27頁至41頁），且為被告所不爭執，依民事訴訟
    法第280條第1項之規定，視同自認，堪信原告之主張為真實
    。從而，原告依消費借貸之法律關係，請求被告為如主文第
    1項所示之給付，為有理由，應予准許。
  ㈡至被告雖辯稱其已聲請更生等語。惟按法院裁定開始更生程
    序後，對於債務人不得開始或繼續訴訟及強制執行程序，但
    有擔保或有優先權之債權，不在此限，消費者債務清理條例
    第48條第2項定有明文。亦即法院裁定開始更生程序後，債
    權人即不得對債務人開始或繼續訴訟程序，在法院尚未裁定
    開始更生程序前，債權人對債務人之訴訟，並不受限制。經
    查，迄至本院言詞辯論終結前，被告尚未經法院裁定開始更
    生或清算，有消債破產事件公告查詢結果在卷可參（見限制
    閱覽卷），且被告亦未提出任何證據證明其已經法院裁定開
    始更生或清算，是依上揭規定，原告提起本件訴訟，應屬適
    法，則被告前揭所辯，並不可採。惟如嗣後被告經法院裁定
    開始更生或清算，原告仍應依更生或清算程序行使其權利，
    併此敘明。　　
四、本件事證已臻明確，兩造其餘攻擊防禦方法，於本判決結果
    不生影響，爰不一一論述，併此敘明。
五、本件係就民事訴訟法第436條之8適用小額訴訟程序所為被告
    敗訴之判決，依同法第436條之20規定，應依職權宣告假執
    行。另依職權宣告被告如預供擔保，得免為假執行。
六、訴訟費用負擔之依據：民事訴訟法第78條。並依職權確定訴
    訟費用額為1,000元（第一審裁判費），應由被告負擔。
中　　華　　民　　國　　111 　年　　4 　　月　　15　　日
                  羅東簡易庭  法　官　黃淑芳
以上正本係照原本作成。
對於本件判決如有不服，應於收受送達後20日內向本院提出上訴
書狀，上訴於本院合議庭，並按他造當事人之人數附具繕本。
當事人之上訴，非以判決違背法令為理由不得為之，上訴狀應記
載上訴理由，表明下列各款事項：
(一)原判決所違背之法令及其具體內容。
(二)依訴訟資料可認為原判決有違背法令之具體事實。
如委任律師提起上訴者，應一併繳納上訴審裁判費。
中　　華　　民　　國　　111 　年　　4 　　月　　15　　日
                              書記官　廖文瑜